【裁判字號】    89,易,3272
【裁判日期】    900201
【裁判案由】    贓物
【裁判全文】
臺灣桃園地方法院刑事判決                       八十九年度易字第三二七二號
    公  訴  人  臺灣桃園地方法院檢察署檢察官
    被      告  丁○○
右列被告因贓物案件，經檢察官提起公訴（八十九年度偵字第一二八九七號），本院
判決如左：
        主  文
丁○○無罪。
        理    由
一、公訴意旨略以：被告丁○○明知丙○○所駕駛持有之ＫＤ--八六九六號自小客車
    係丙○○於八十九年八月十八日一時許，在桃園縣中壢市○○路○段三二一巷一
    一二號所竊取，復於八十九年八月二十三日凌晨四時許，駕駛上開車輛停放在桃
    園縣中壢市○○○路○段四○五巷二弄口，後於同日二十一時三十分許，丁○○
    在桃園縣中壢市○○○路○段四○五巷二弄口放置物品於上開贓車內為警查獲。
    因認被告涉有收受贓物罪嫌。
二、公訴人認被告涉有上開罪嫌，無非係以上開車輛發動係以接線方式而非正常持鑰
    匙發動，且據被害人甲○○所述，該車發動之鑰匙孔業遭破壞，被告豈有不知車
    輛來源有問題之理為論據。
三、按犯罪事實應依證據認定之，無證據不得推定其犯罪事實；又不能證明被告犯罪
    者，應諭知無罪之判決，刑事訴訟法第一百五十四條及第三百零一條第一項分別
    定有明文。
四、訊據被告，固坦承於上開時、地，將一瓶礦泉水放入前揭汽車右前座不諱。惟堅
    決否認有收受贓物犯行，辯稱：「是丙○○父親趕我出來，他牽著腳踏車尾隨我
    ，走到車右前門旁，我在那裡跟他講話，我打算在他離開後，再回丙○○家拿我
    的東西。所以我就假裝打開車門，將手上的礦泉水丟入車內右前座，我希望他誤
    以為我要上車離開，結果警察就來了，當時我並沒有要上車的意思。」等語。核
    與證人即本件承辦警員乙○○到庭證稱：「我們在八十九年八月二十三日二十一
    時許，在中壢市○○○路○段四Ｏ五巷二弄口，發現一部小發財車是失竊贓車，
    我們在該處埋伏，發現丁○○與一位七十歲左右的老先生，一起從屋內走到該車
    右前座車門旁，在該處講話，約五分鐘後，該老先生先行離開，我們看到丁○○
    打開該車右前門，尚未上車，我們就上前逮捕。」等語相符。經詢以：「丁○○
    有無發動該車？」證人並證稱：「沒有。他只是打開該車門，還沒上車。」等語
    。足見被告僅於上開時、地，打開前揭汽車右前門，並未上車，自無收受該汽車
    可言。從而被告所辯並未收受贓物一節尚堪採信。本件既查無積極證據，足資證
    明被告確有如公訴人所指之犯行，是揆諸前揭說明，被告犯罪不能證明，應為無
    罪之諭知。
據上論斷，應依刑事訴訟法第三百零一條第一項，判決如主文。
本案經檢察官吳廣莉到庭執行職務。
中      華      民      國      九十      年    二    月        一      日
                                臺灣桃園地方法院刑事第二庭
                                    法  官  王  兆  飛
右正本證明與原本無異。
如不服本判決，應於送達後十日內，向本院提出上訴狀。
                                    書記官  宋  翠   玲
中      華      民      國      九十      年    二    月        一      日


司法院資訊處製作；財團法人民間司法改革基金會備份。
